# 请教：这里的经济利益不纳税，怎么理解？

提问人：jihuijun 时间：2014-06-17 08:41:10
如果有关的经济利益不纳税，则资产的计税基础等于账面价值。

回答人：chenyiwei
请说明这句话的出处？资产的计税基础取决于未来可在税前扣除的金额，与使用该资产所获得的经济利益是否应纳税没有直接关系。

提问人：jihuijun 时间：2014-06-17 20:08:25
是会计，所得税那章的

回答人：chenyiwei
参考IAS 12第 7 段中就资产计税基础的以下举例：
2Interest receivable has a carrying amount of 100. The related interest revenue will be taxed on a cash basis. The tax base of the interest receivable is nil. 3Trade receivables have a carrying amount of 100. The related revenue has already been included in taxable profit (tax loss). The tax base of the trade receivables is 100. 4Dividends receivable from a subsidiary have a carrying amount of 100. The dividends are not taxable. In substance, the entire carrying amount of the asset is deductible against the economic benefits. Consequently, the tax base of the dividends receivable is 100.(a) 5A loan receivable has a carrying amount of 100. The repayment of the loan will have no tax consequences. The tax base of the loan is 100.